台灣苗栗地方法院刑事判決　　　　　　　　　　　　　九十一年度訴字第一五二號
　　公　訴　人　臺灣苗栗地方法院檢察署檢察官
　　被　　　告　甲○○
右列被告因違反毒品危害防制條例案件，經檢察官提起公訴（九十年度毒偵字第一七
四三號、第一八七五號），本院判決如左：
    主      文
甲○○連續施用第一級毒品，處有期徒刑捌月；又施用第二級毒品，處有期徒刑陸月
；應執行有期徒刑壹年。
    事      實
一、甲○○曾於民國八十四年七月二十六日因竊盜案件，經台灣高等法院判處有期徒
    刑一月確定，甫於八十五年二月十四日因縮刑期滿執行完畢；又於八十七年三月
    二十日因違反肅清煙毒條例案件，經本院判處有期徒刑三年五月，嗣經上訴台灣
    高等法院台中分院，於同年五月二十一日判決駁回上訴確定，甫於九十年二月十
    九日假釋出獄，假釋期滿日為九十一年二月二十五日（未構成累犯）。又前因施
    用第二級毒品案件，經本院裁定送觀察、勒戒後，認無繼續施用毒品傾向，經台
    灣苗栗地方法院檢察署檢察官於八十七年十二月九日以八十七年度偵緝字第八０
    號為不起訴處分確定在案。詎其於假釋期間內，仍不知悔改，竟基於施用第一級
    毒品海洛因之概括犯意，自九十年七月底某時起至同年十二月十日晚上某時止，
    在苗栗縣竹南鎮新南里「龍鳳遊藝場」等地，連續施用第一級毒品海洛因多次。
    又另行基於施用第二級毒品安非他命之犯意，於九十年十二月十三日起回溯四日
    內之某時許，在不詳地點施用第二級毒品安非他命一次，嗣經警於九十年八月七
    日二十二時許，在苗栗縣竹南鎮○○街「麥克龍電玩店」門口查獲，及同年九月
    二十二日上午九時許，在其位於苗栗縣竹南鎮龍鳳里十五鄰山寮二０四號之住處
    查獲，經當場採集其尿液送鑑結果均呈嗎啡陽性反應；及同年九十年十二月十二
    日經警拘提到案，經本院以九十年度毒聲字第一五三五號裁定，於翌日（即十三
    日）送台灣苗栗看守所附設觀察勒戒處所觀察、勒戒時，當場採集其尿液送鑑結
    果，呈嗎啡及甲基安非他命陽性反應。嗣經觀察、勒戒後，認有繼續施用毒品之
    傾向，而送台灣台中戒治所強制戒治，始查悉上情。
二、案經苗栗縣警察局竹南分局報請台灣苗栗地方法院檢察署檢察官偵查起訴。
    理      由
一、右揭事實，業據被告甲○○於本院審理中坦承不諱，且被告於九十年八月七日二
    十二時許及同年九月二十二日上午九時許，經警查獲時，分別採集其尿液送鑑結
    果均呈嗎啡陽性反應，有苗栗縣衛生局九十年八月十四日九十衛檢字第九○一三
    八八一號及九十年十月十二日九十衛檢字第九○一七六０六號煙毒尿液檢驗成績
    書影本二份附卷可稽；而被告於同年九十年十二月十三日至台灣苗栗看守所附設
    觀察勒戒處所觀察、勒戒時，經當場採集其尿液送鑑結果，呈嗎啡及甲基安非他
    命陽性反應，亦該所九十一年一月三日苗所衛字第０九一０００００一０九號函
    附報告書及中山醫學大學附設醫院藥物濫用檢測中心九十一年二月五日報告各一
    份在卷可憑。而被告前因施用第二級毒品案件，經本院裁定送觀察、勒戒後，認
    無繼續施用毒品傾向，經台灣苗栗地方法院檢察署檢察官於八十七年十二月九日
    以八十七年度偵緝字第八０號為不起訴處分確定，有台灣苗栗地方法院檢察署檢
    察官八十七年度偵緝字第八０號不起訴處分書正本及台灣高等法院檢察署刑案紀
    錄簡覆表一份在卷足稽；被告再因本件施用第一級毒品海洛因及第二級毒品安非
    他命案件，經本院於九十年十二月十二日以九十年度毒聲字第一五三五號裁定送
    觀察、勒戒後，認有繼續施用毒品之傾向，而送台灣台中戒治所強制戒治，亦有
    本院九十年度毒聲字第一五三五號裁定正本、本院九十年度毒聲字第一六０五號
    裁定正本、台灣苗栗看守所附設勒戒所九十年十二月二十六日苗所衛字第四四一
    九號函送之受觀察勒戒人有無繼續施用毒品判定資料影本各一份在卷足稽，是被
    告上揭自白確與事實相符；從而，本件事證明確，被告右揭二犯施用毒品犯行應
    堪認定，應予依法論科。
二、按海洛因屬於八十七年五月二十日公布之毒品危害防制條例第二條第一項第一款
    規定之第一級毒品，安非他命則屬於同條項第二款規定之第二級毒品。核被告所
    為，係犯毒品危害防制條例第十條第一項之施用第一級毒品罪及同條第二項之施
    用第二級毒品罪。被告施用第一級毒品海洛因及第二級毒品前之持有毒品海洛因
    、安非他命行為，本應以持有論，惟持有後進而施用，其持有之低度行為應被施
    用之高度行為所吸收，故不再論以持有第一級毒品及第二級毒品罪。被告所犯上
    開二罪間，犯意各別，行為互殊，罪名互異，應予分論併罰。又被告先後多次施
    用第一級毒品海洛因犯行，時間緊接，犯罪構成要件相同，顯係基於概括犯意為
    之，為連續犯，應依刑法第五十六條之規定，以一罪論，並加重其刑。爰審酌被
    告曾於八十四年七月二十六日因竊盜案件，經台灣高等法院判處有期徒刑一月確
    定，甫於八十五年二月十四日因縮刑期滿執行完畢；又於八十七年三月二十日因
    違反肅清煙毒條例案件，經本院判處有期徒刑三年五月，嗣經上訴台灣高等法院
    台中分院，於同年五月二十一日判決駁回上訴確定，甫於九十年二月十九日假釋
    出獄，假釋期滿日為九十一年二月二十五日（未構成累犯），有台灣高等法院檢
    察署刑案紀錄簡覆表一份在卷可稽，顯見其素行不佳，而於假釋期間仍犯本件施
    用毒品犯行、施用毒品次數及犯後坦承犯行知所悔悟態度良好等一切情狀，分別
    量處如主文所示之刑，並合併定其應執行之刑，以示懲儆。
據上論斷，應依刑事訴訟法第二百九十九條第一項前段，毒品危害防制條例第十條第
一項、第二項，刑法第十一條前段、第五十六條、第五十一條第五款，判決如主文。
本案經檢察官李基彰到庭執行職務。
中      華      民      國      九十一    年      五    月      七      日
                                      臺灣苗栗地方法院刑事第二庭
                                          法  官  吳  炳  桂
右正本證明與原本無異。
如不服本判決，應於送達後十日內向本院提出上訴狀（須附繕本），上訴於台灣高等
法院台中分院。
                                          書記官  楊  慧  萍
中      華      民      國      九十一    年      五    月      九      日
附錄本判決論罪科刑法條全文：
毒品危害防制條例第十條：
施用第一級毒品者，處六月以上五年以下有期徒刑。
施用第二級毒品者，處三年以下有期徒刑。
